# 农民工预储金会计处理

提问人：钢齿 侠 Laura 时间：2023-01-10 17:01:43
@cheyiwei请教陈老师，我司在工程开工前期需要缴纳农民工预储金，今年我司该工程已完工并转固，但是还未决算，这个预储金是否应该在完工时结转至工程？

回答人：chenyiwei
完工时对于预计无法收回的部分可以作为固定资产成本的必要组成部分计入固定资产成本；预计可收回的部分仍作为债权挂账。